【裁判字號】    99,易,196
【裁判日期】    990602
【裁判案由】    竊盜
【裁判全文】
臺灣彰化地方法院刑事判決               99年度易字第196號
公  訴  人  臺灣彰化地方法院檢察署檢察官
被      告  乙○○
上列被告因竊盜案件，經檢察官提起公訴（99年度偵字第1457號
），本院判決如下：
    主  文
乙○○攜帶兇器踰越安全設備竊盜，累犯，處有期徒刑捌月。
    犯罪事實
一、乙○○前於民國95年間，因施用毒品案件，經本院以95年度
    訴字1413號判決判處有期徒刑8 月、4 月，合併定應執行有
    期徒刑10月，並經臺灣高等法院臺中分院以95年度上訴字第
    2780號判決駁回上訴而確定（第1 案）；且因詐欺案件，經
    本院以95年度易字第1024號判決判處有期徒刑4 月（撤回上
    訴確定，第2 案）。又於96年間，因施用毒品案件，經本院
    以96年度訴字第457 號判決判處有期徒刑8 月、8 月、4 月
    ，合併定應執行有期徒刑1 年6 月確定（第3 案）。嗣因中
    華民國96年罪犯減刑條例於96年7 月16日施行，上開第1 、
    2 案，經本院以96年度聲減字1395號裁定各減為有期徒刑4
    月、2 月、2 月，合併定應執行有期徒刑7 月確定；上開第
    3 案，則經本院以96年度聲減字1396號裁定各減為有期徒刑
    4 月、4 月、2 月，合併定應執行有期徒刑9 月確定。另因
    施用毒品案件，經本院以96年度訴字第1347號判決判處有期
    徒刑8 月、4 月，減為有期徒刑4 月、2 月，合併定應執行
    有期徒刑6 月確定（第4 案）。上開第1 至4 案所處之刑，
    經送監接續執行，甫於98年1 月29日縮刑期滿執行完畢（構
    成累犯）。
二、詎其仍不知悔改，復基於意圖為自己不法所有之犯意，於99
    年2 月4 日凌晨1 時55分許，至彰化縣埤頭鄉○○○路77號
    甲○○所經營之埤頭巴士站（巴士行駛營業時間至晚間12時
    30分，該建築物平時並無人居住），先在該處旁撿拾鐵管1
    支（未扣案），以該鐵管撬開巴士站之鐵窗欄杆後，自該鐵
    窗爬進巴士站內，並在櫃檯抽屜內拿取剪刀1 支（已扣案）
    ，撬開電腦桌上之投幣箱後，竊取投幣箱內之零錢新臺幣（
    下同）10元硬幣25枚共250 元，得手後逃逸。其於同日凌晨
    2 時許，逃至彰化縣埤頭鄉○○○路75號前，為巡邏員警當
    場查獲，並扣得上開剪刀1 支及10元硬幣25枚（業已發還）
    ，始查悉上情。
三、案經彰化縣警察局北斗分局報請臺灣彰化地方法院檢察署檢
    察官偵查起訴。
    理  由
一、本案被告乙○○所犯係屬刑事訴訟法第376 條第2 款所列之
    刑法第321 條加重竊盜罪，本院爰依同法第284 條之1 之規
    定行獨任審判。次按被告以外之人於審判外之陳述，雖不符
    刑事訴訟法第159 條之1 至第159 條之4 之規定，而經當事
    人於審判程序同意作為證據，法院審酌該言詞陳述或書面陳
    述作成時之情況，認為適當者，亦得為證據。當事人、代理
    人或辯護人於法院調查證據時，知有第159 條第1 項不得為
    證據之情形，而未於言詞辯論終結前聲明異議者，視為有前
    項之同意，刑事訴訟法第159 條之5 定有明文。查本案全部
    卷證，公訴人、被告均不爭執其證據能力，本院復衡以該等
    供述證據作成時之情況，應為適當，是可認後述所引用證據
    之證據能力均無疑義，合先敘明。
二、上開犯罪事實，業據被告乙○○迭於警詢、偵查中及本院審
    理時坦承不諱，且經證人即被害人甲○○於警詢中指訴綦詳
    （參見乙○○99年2 月4 日警詢、偵查及本院訊問筆錄、99
    年5 月11日訊問筆錄、99年5 月26審判筆錄；甲○○99年2
    月4 日警詢筆錄），並有現場照片14張、扣押物品清單、贓
    物認領保管單各1 紙附卷可稽，足徵被告之自白與事實相符
    。綜上所述，本件事證明確，被告乙○○上開犯行洵堪認定
    ，應依法論科。
三、按刑法第321 條第1 項第3 款所謂「兇器」其種類並無限制
    ，凡客觀上足對人之生命、身體、安全構成威脅，具有危險
    性之兇器均屬之，且祇須行竊時攜帶此種具有危險性之兇器
    為已足，並不以攜帶之初有行兇之意圖為必要；第2 款之「
    門扇」專指門戶而言，應屬狹義指分隔住宅或建築物內外之
    間之出入口大門而言，而所謂「其他安全設備」，指門扇牆
    垣以外，依通常觀念足認防盜之一切設備而言，如門鎖、窗
    戶、房間門或通往陽臺之門亦屬之。查被告乙○○所持以撬
    開上開巴士站鐵窗欄杆之鐵管1 支，及撬開投幣箱之剪刀1
    支，均係金屬製品、質地堅硬，足以對人之身體、生命、安
    全構成威脅，客觀上可供兇器使用；而鐵窗乃屬防盜之安全
    設備。是核被告乙○○所為，係犯刑法第321 條第1 項第2
    款、第3 款之攜帶兇器踰越安全設備竊盜罪。又該巴士站係
    提供旅客休憩候車之處，平時並無人居住在該處，此有現場
    照片、被害人甲○○之警詢筆錄及本院電話洽辦公務記錄單
    等件可資佐證，是該巴士站顯非「住宅或有人居住之建築物
    」，公訴意旨認被告尚涉犯刑法第321 條第1 項第1 款之罪
    嫌，洵非有洽；另按刑法第321 條第1 項第6 款所謂之「車
    站」，係指公共運輸交通工具停靠供旅客上下車之處所，範
    圍包括旅客上下停留及其他必經之場所均屬之，如售票廳、
    候車室、行李提領處及月臺等處（最高法院42年度民、刑庭
    總會議決議(一)決議意旨、62年臺上字第3539號判例意旨參照
    ），上開巴士站雖係提供旅客候車休憩之場所，惟其提供巴
    士行駛營業時間僅到晚間12時30分，逾上開營業時間，該處
    即關門上鎖，已非屬旅客上下停留及其他必經之場所，是被
    告於凌晨1 時55分許，在巴士站關門後，以鐵管撬開巴士站
    鐵窗欄杆爬進巴士站內行竊，尚難認係在車站犯之，併此敘
    明。又被告有上開犯罪事實欄所載之前科紀錄，有臺灣高等
    法院被告前案紀錄表、臺灣彰化地方法院檢察署刑案資料查
    註紀錄表各1 份在卷可憑，其於有期徒刑執行完畢後，5 年
    內故意再犯本件有期徒刑以上之罪，為累犯，應依刑法第47
    條第1 項之規定加重其刑。爰審酌被告素行不佳（有毒品、
    詐欺等前科），猶不知悔改，再犯本件竊盜犯行，暨考量其
    智識程度、犯罪之動機、目的、手段，所竊取財物之價值（
    10元硬幣25枚，業已發還），犯後坦承犯行、態度尚佳等一
    切情狀，量處如主文所示之刑，以示懲儆。另供被告本案犯
    罪所用之鐵管1 支（未扣案）及剪刀1 支（已扣案），均非
    屬被告所有之物，爰不予宣告沒收，併此敘明。
據上論斷，應依刑事訴訟法第299 條第1 項前段，刑法第321 條
第1 項第2 款、第3 款、第47條第1 項，判決如主文。
本案經檢察官趙冠瑋到庭執行職務。
中    華    民    國    99    年    6     月    2     日
                        刑事第七庭    法  官  郭麗萍
以上正本證明與原本無異。
如不服本判決應於收受判決後10日內向本院提出上訴書狀，並應
敘述具體理由；其未敘述上訴理由者，應於上訴期間屆滿後20日
內向本院補提理由書（均須按他造當事人之人數附繕本）「切勿
逕送上級法院」。
中    華    民    國    99    年    6     月    3     日
                                      書記官  吳冠慧
附錄本案論罪科刑法條全文：
中華民國刑法第321條
犯竊盜罪而有左列情形之一者，處6 月以上、5 年以下有期徒刑
：
一、於夜間侵入住宅或有人居住之建築物、船艦或隱匿其內而犯
    之者。
二、毀越門扇、牆垣或其他安全設備而犯之者。
三、攜帶兇器而犯之者。
四、結夥三人以上而犯之者。
五、乘火災、水災或其他災害之際而犯之者。
六、在車站或埠頭而犯之者。
前項之未遂犯罰之。

司法院資訊處製作；財團法人民間司法改革基金會備份。
